臺灣高雄地方法院民事判決　　　　　　 100年度訴字第1472號
原　　　告　台新國際商業銀行股份有限公司
法定代理人　蔡榮棟
訴訟代理人　胡祐彬
被　　　告　吳明福
訴訟代理人　羅國柱
上列當事人間請求清償借款事件，經本院於民國100 年10月12日
言詞辯論終結，判決如下：
    主      文
被告應給付原告新台幣壹佰零參萬陸仟貳佰貳拾玖元，及其中新
台幣貳拾陸萬貳仟玖佰參拾柒元自民國一百年七月十三日起至清
償日止按週年利率百分之二十計算之利息。
訴訟費用新台幣壹萬壹仟貳佰玖拾陸元由被告負擔。
    事實及理由
一、本件原告主張被告於民國83年6 月23日與伊訂立信用卡使用
    契約，並領用卡號0000000000000000之國際信用卡使用，依
    約被告即得於伊之特約商店記帳消費，但應於寄送之消費對
    帳單指定之繳款期限日前清償或使用循環信用繳付最低應繳
    金額，逾繳款期限日未付清當期低應繳金額，伊即得依約定
    計付以年息20% 逐日計算之循環信用利息，並得請求懲罰性
    違約金。詎被告自領卡後至100 年7 月12日止，消費記帳尚
    餘新台幣（下同）1,036,229 元（本金262,937 元，自85年
    11月1 日起至100 年7 月12日止以年息20% 計算之遲延利息
    7 73,292元）未按期給付，迭經追索亦均無效，為此乃依兩
    造所定信用卡約定條款請求判令被告應給付如主文所示之金
    額。
二、被告則以伊根本未向原告商借如此鉅額之款項，不知該金額
    係如何得來等語置辯，並聲明求為判決駁回原告之訴。
三、按遲延之債務，以支付金錢為標的者，債權人得請求依法定
    利率計算之遲延利息。但約定利率較高者，仍從其約定利率
    ；給付有確定期限者，債務人自期限屆滿時起，負遲延責任
    ，民法第233 條、第229 條第1 項分別定有明文。本件原告
    主張被告於上開時日向伊領用前揭國際信用卡使用，嗣其自
    領卡後100 年7 月12日止，消費記帳尚餘有如前述之本金、
    遲延利息計如主文第1 項所示之金額未償之事實，業據其提
    出與所述相符之信用卡契約書、申請書、客戶帳務查詢單、
    債權計算書等件為證，而被告固以前詞為辯，惟該金額之大
    部均為長期因遲延繳納所生之循環信用利息，而此關於信用
    卡帳款之給付，兩造既有約定最後繳款日之給付確定期限，
    依前開規定，被告自期限屆滿時起，即負遲延責任，且關於
    遲延利息之計算部分，業於被告與原告簽訂信用卡契約時之
    約定條款上所明載，被告既於締約時明瞭信用卡約定之遲延
    利息，且該遲延利息亦未逾民法之利率規定，而被告就此計
    息期間復未為任何抗辯，本院自無權就此利息部分為如違約
    金約定之酌減處置，則被告自應依約定之利息為履行，被告
    上開所辯，並不足為採。從而，原告依據契約之法律關係請
    求被告應給付如主文所示之金額，依法即無不合，自應予以
    准許。
四、據上論結，本件原告之訴為有理由，合依民事訴訟法第78條
    ，判決如主文。
中    華    民    國   100    年    10    月    19    日
                       民事第三庭    法  官  黃宏欽
正本係照原本作成。
如不服本判決，應於送達後20日內，向本院提出上訴狀並表明上
訴理由，如於本判決送達前提起上訴者，應於判決送達後10日內
補提上訴理由書（須附繕本）。
中    華    民    國   100    年    10    月    19    日
                                     書記官  張家瑜